【裁判字號】    99,交聲,521
【裁判日期】    990315
【裁判案由】    聲明異議
【裁判全文】
臺灣臺中地方法院刑事裁定             99年度交聲字第521號
原處分機關  交通部公路總局臺中區監理所
聲明異議人
即受處分人    甲○○
上列聲明異議人即受處分人因違反道路交通管理處罰條例案件，
對於交通部公路總局臺中區監理所民國98年12月29日所為之處分
（中監稽違字第裁60-HD0000000號裁決書），聲明異議，本院裁
定如下：
 主    文
異議駁回。
    理    由
一、原處分機關係以：聲明異議人即受處分人甲○○（下稱受處
    分人）駕駛之車牌號碼6Q-3629號自用一般小客車，於民國
    98年11月14日中午12時49分許，在臺中縣沙鹿鎮○○路台12
    線5.3公里處（往臺中方向），因行車速度超過規定之最高
    時速20公里以上未滿40公里（限速為時速60公里，經測定時
    速為85公里），為臺中縣警察局交通警察隊逕行舉發，並由
    原處分機關依道路交通管理處罰條例第40條之規定，逕行裁
    處受處分人罰鍰新臺幣（下同）1800元，並記違規點數1點
    ，與法尚無不合等語。
二、受處分人聲明異議意旨略以：本件舉發當時，伊行駛於該路
    段外側車道，另有一部深色自用小客車與之平行行駛於中間
    車道，則自本件舉發照片並無法判斷何車超速，且伊前往實
    地勘查結果，發現並無設立往臺中方向之測速照相機，且測
    速照相之標示牌，僅於路口距測速照相器前方約50公尺，與
    道路交通管理處罰條例第7之1條第2項，應於至少100公尺前
    標示之規定有違，另裁罰機關並未提出雷達測速器之合格檢
    測單以證明測速儀器之準確性等語，認原處分之裁罰不當，
    請求撤銷原處分。
三、按汽車駕駛人，行車速度，超過規定之最高時速，或低於規
    定之最低時速，除有第43條第1項第2款情形外，處新臺幣12
    00元以上2400元以下罰鍰；汽車駕駛人有下列各款所列條款
    之一者，除依原條款處罰外，並予記點：一、有…第四十條
    …情形之一者，各記違規點數1點。為道路交通管理處罰條
    例第40條、第63條第1項第1款定有明文。
四、經查，受處分人甲○○駕駛之車牌號碼6Q-3629號自用一般
    小客車，於98年11月14日中午12時49分許，在臺中縣沙鹿鎮
    ○○路台12線5.3公里處（往臺中方向），因行車速度超過
    規定之最高時速20公里以上未滿40公里（限速為時速60公里
    ，經測定時速為85公里），為臺中縣警察局交通警察隊逕行
    舉發等情，有臺中縣警察局舉發違反道路交通管理事件通知
    單及違規舉發照片附卷可稽。受處分人雖否認有違規情事，
    並以前詞置辯。惟查，本件違規地點為台12線5.3K路段（往
    臺中方向），於違規地點前130公尺處，設置速限「60」及
    「前有測速照相」之告示牌等情，有臺中縣警察局99年2月
    25日中縣警交字第0990039629號及檢附之告示牌照片在卷可
    查，則本件標示牌之設置，符合道路交通管理處罰條第7條
    之2第2項：「對於前項第九款之違規行為，採用固定或非固
    定式科學儀器取得證據資料證明者，於一般道路須至少於一
    百公尺，於高速公路、快速公路須至少於三百公尺前，明顯
    標示」之規定甚明。是以受處分人前揭所辯本件行車速限告
    示牌僅距路口測速照相器前方50公尺，與規定不符云云，應
    屬無據。又本件違規地點係屬移動式雷達測速照相，其拍攝
    原理係車輛通過雷達感應區經電腦感應計算而得，如速度未
    超過設定速度，則儀器不會感應拍照；而本件舉發路段之雷
    達測速儀，係於98年11月6日經經濟部標準檢驗局檢定合格
    （檢定合格單號碼：J0GA0000000A，J0GA0000000B），有效
    期間至99年11月30日等情，分別有臺中縣政府98年12月14日
    中縣警交字第0980082789號函、經濟部標準檢驗局雷達測速
    儀檢定合格證書1紙附卷可稽，則本件警方係以精準之科學
    儀器測速舉發，應無混淆誤判之虞。另倘於舉發照片中顯示
    有2臺車以上，舉發機關另使用判斷表（測去車用透明規）
    加以驗證，經比對後，車輛位於判斷表斜線區域內（雷達波
    發射範圍）者，即為違規超速之車輛等情，亦有臺中縣警察
    局98年12月14日中縣警交字第0980082789號函可按。而查，
    本件違規舉發照片中，固除受處分人之6Q-3629號自用一般
    小客車，尚有另一部車牌號碼2635-VS號自用小客車顯示於
    照片中之左方，然經以「停止間測去車用透明規」（即判斷
    表）放置於採證照片中央對準原點方式驗證結果，僅受處分
    人之上開6Q-3629號自用一般小客車顯示於判斷表斜線區域
    （即雷達波發射範圍），有比對結果照片在卷可稽，是以受
    處分人駕駛之上開自用一般小客車確係本件雷達測速照相測
    得之違規車輛無訛。受處分人雖辯稱：如照片中尚有另一部
    車輛行駛於中間車道，並無法判斷何者違規云云，顯係卸責
    之詞，無足採信。
五、綜上所述，受處分人確有於前揭時、地超速違規之事實，受
    處分人所執異議理由，並無可採。從而，原處分機關依道路
    交通管理處罰條例第40條、第63條第1項，裁處受處分人罰
    鍰1800元，並記違規點數1點，並無違誤。是本件異議為無
    理由，應予駁回。
據上論斷，應依道路交通管理處罰條例第87條第2項、道路交通
案件處理辦法第19條，裁定如主文。
中    華    民    國    99    年    3    月      15  日
                        交通法庭  法  官  李慧瑜
上正本證明與原本無異。
如不服本裁定，應於裁定送達5日內向本院提出抗告狀。
                                  書記官  張雅慧
中    華    民    國    99    年    3    月      15  日

司法院資訊處製作；財團法人民間司法改革基金會備份。
